【裁判字號】    90,易,15
【裁判日期】    901009
【裁判案由】    竊盜等
【裁判全文】
臺灣新竹地方法院刑事判決                              九十年度易字第一五號
    公  訴  人  臺灣新竹地方法院檢察署檢察官
    被      告  戊○○
    被      告  壬○○
                丙○○
右列被告因竊盜、恐嚇取財等案件，經檢察官提起公訴（八十九年度偵字第五○一三
、五八一七號），本院判決如左：
    主  文
戊○○連續意圖為自己之所有，以恐嚇使人將本人之物交付，處有期徒刑貳年，扣案
之亞太商業銀行、大眾商業銀行金融卡各壹張、0000000000號碼晶片壹張
、諾基亞行動電話壹具，均沒收；又共同意圖為自己之所有，以恐嚇使人將本人之物
交付，處有期徒刑壹年，扣案之華南商業銀行金融卡壹張、0000000000號
碼晶片壹張、諾基亞行動電話壹具，均沒收。應執行有期徒刑貳年拾月，扣案之亞太
商業銀行、大眾商業銀行、華南商業銀行金融卡各壹張、0000000000號碼
晶片壹張、諾基亞行動電話壹具均沒收。
壬○○共同意圖為自己之所有，以恐嚇使人將本人之物交付，處有期徒刑拾月，扣案
之華南商業銀行金融卡壹張、0000000000號碼晶片壹張、諾基亞行動電話
壹具，均沒收。
丙○○共同意圖為自己之所有，以恐嚇使人將本人之物交付，處有期徒刑壹年，扣案
之華南商業銀行金融卡壹張、0000000000號碼晶片壹張、諾基亞行動電話
壹具，均沒收。
戊○○被訴毀損部分，不受理。
    事  實
一、戊○○意圖為自己不法之所有，基於竊盜、恐嚇取財之概括犯意，於民國八十九
    年七月中旬，向綽號「阿源」之年籍不詳成年男子以每個帳戶新台幣（下同）二
    萬元代價，購得亞太商業銀行豐原分行、帳號：0000000000000號
    、戶名：朱賜仁之帳戶（附表一所示）；匯通商業銀行雙和分行、帳號、000
    0000000000號、戶名：劉金坤之帳戶（附表二所示）；大眾商業銀行
    新竹分行、帳號：000000000000號、戶名：李建達之帳戶（附表三
    所示）；及華南商業銀行新莊分行、帳號：000000000000、戶名：
    楊興齡之帳戶，及上開帳戶提款卡後，自八十九年七月底某日起，在新竹縣寶山
    鄉新城山區，架設鳥網竊取如附表一、二、三所示匯款人伍吉雄等人所有之鴿子
    ，得手後，依據鴿子腳環所示之聯絡電話號碼，以己有、裝置00000000
    00號碼晶片之諾基亞行動電話，打電話向鴿子主人恐嚇稱：鴿子在伊手中，如
    要回鴿子，必須以每隻鴿子一千五百元至二千三百元不等之代價，匯款至指定如
    附表一、二、三所示銀行帳號之帳戶內，否則鴿子將遭殺害等語，致使各鴿主因
    擔心辛苦飼養之賽鴿遭殺害而心生畏懼，遂依戊○○之指示而匯款至指定銀行帳
    戶內，入款後，戊○○持前開提款卡提領、花用殆盡，其以此方式取得約三十餘
    萬元。迄至八十九年八月三十一日為警查獲。
二、辛○○（另行審結）於八十九年七月初，在新竹縣竹東鎮下公館餐飲店內，向戊○○、壬○○提議竊取元誠通運有限公司（下稱元誠公司）所有車輛後再向車主
    恐嚇取財之計劃，並邀集擁有多數人頭帳戶之戊○○參與，戊○○則另行起意，
    而與辛○○、壬○○基於竊盜、恐嚇取財之犯意聯絡，共同意圖為自己不法之所
    有，三人當場謀議由戊○○再找尋一人分擔駕駛贓車行為，而壬○○則負責與車
    主聯絡、取款事宜，且於八十九年八月初，戊○○、壬○○出資購買和信電訊股
    份有限公司0000000000號碼，俾供聯絡車主所用，戊○○另邀集與之
    具有竊盜、恐嚇取財犯意聯絡之丙○○分擔竊車行為。嗣於八十九年八月十四日
    凌晨一時許，推由戊○○、辛○○、丙○○三人，共同前往元誠公司位於新竹寶
    山之停車場，戊○○、丙○○在該停車場外對面之土地公廟把風，辛○○則攜帶
    鐵片製成之鑰匙、螺絲起子、電鑽（均未據扣案）等客觀上足對人生命、身體構
    成威脅之兇器，進入停車場竊取元誠公司所有、車號ＨＦ─四九七號之營業用大
    客車一部，得手後，戊○○、辛○○、丙○○三人隨即將該車駛往苗栗縣南庄鄉
    獅頭山附近一處已廢棄之砂石場內藏放。迄於同日早上六、七時許，戊○○、丙○○二人前往壬○○住處告知上情，辛○○同時以電話告知壬○○：已竊得元誠
    公司上開大客車等情，並要壬○○打電話至元誠公司，聯絡該公司付款贖車，壬○○即本於先前犯意之聯絡，轉要戊○○打電話，戊○○則以己有、裝置000
    0000000號碼晶片之諾基亞行動電話，先後於同日上午七時四十六分十二
    秒、同日上午八時七分三十五秒、同日上午八時十分五十五秒打電話至元誠公司
    所裝設之（○三）0000000號電話，復先後自同日上午八時十分五十五秒
    至同年月十六日十三時三十四分二十九秒止，多次撥打元誠公司負責人甲○○、
    乙○○之0000000000號行動電話達十一次，恐嚇稱：有車在他們手上
    ，必須付款二十萬元，否則將燒掉所偷得之大客車等語，並指定將上開金額匯入
    戊○○前所購得之華南商業銀行新莊分行、帳號：000000000000、
    戶名：楊興齡之帳戶內，致使甲○○、乙○○均擔憂上開大客車遭戊○○等人毀
    壞而心生畏懼，乙○○則多次洽談、討價後，戊○○答應調降金額為六萬六千元
    ，丁良福迫於無奈，則於八十九年八月十六日，將六萬元六千元匯入戊○○所指
    定上開帳戶內，入款後，戊○○持前所取得之金融卡提領花用。
三、案經新竹縣警察局竹東分局報請及臺灣新竹地方法院檢察署檢察官自動檢舉偵查
    起訴。
    理  由
一、訊據被告戊○○對於事實一所載網鴿勒贖、事實二所載竊車取贖等事實，迭於警
    訊、偵審中均坦承不諱，惟矢口否認向元誠公司負責人甲○○、乙○○恐嚇燒燬
    大客車之情；訊據被告壬○○矢口否認事實二所載犯行，辯稱：伊只是在竹東喝
    酒那一次聊天中談過竊車取贖之事，伊並未參與，且未到現場云云。訊據被告丙○○對於事實二所載竊車勒贖等情，迭於警訊、偵審中均坦承不諱。經查：
  （一）被告戊○○於前揭事實一所載時地，以鴿網捕捉附表一、二、三所示被害人
        伍吉雄等人所有之賽鴿，嗣依據腳鐶所載聯絡電話，向鴿主恐嚇取財等事實
        ，已據被告戊○○於警訊、偵審中均坦承不諱，並經被害人己○○（參八十
        九年度偵字第五○一三號第二十七頁）、丁○○（同上偵卷第三十四頁）、
        庚○○（同上偵卷第三十五頁）於警訊中指述歷歷，且有被告戊○○所購買
        、用以恐嚇鴿主匯款之亞太商業銀行豐原分行、帳號：000000000
        0000號、戶名：朱賜仁之帳戶資金往來明細表（同上偵卷第一一七至一
        八二頁），匯通商業銀行雙和分行、帳號、0000000000000號
        、戶名：劉金坤之帳戶交易往來明細表（同上偵卷第二一六至二二三頁），
        大眾商業銀行新竹分行、帳號：000000000000號、戶名：李建
        達之帳戶交易往來明細表（同上偵卷第二九一至三○六頁），及被害人丁○○之匯款回條聯一張（同上偵卷第五十一頁）附卷可稽。另有被告所購得之
        上開亞太商業銀行、大眾商業銀行金融卡各一張，及其所有、裝置0000
        000000號碼晶片之諾基亞行動電話，持之恐嚇鴿主所用之行動電話一
        具、晶片一張扣案可證，被告戊○○上開自白內容應與事實相符，堪足採信
        ，是以被告戊○○所為事實一所載犯行，事證明確，洵堪認定。
  （二）被告戊○○、辛○○（另行審結）、壬○○、丙○○共同於事實二所載時地
        ，竊取被害人元誠公司所有大客車，嗣向被害人即元誠公司負責人甲○○、
        乙○○恐嚇取財，得款六萬六千元等事實，業據被告戊○○（同上偵卷第九
        至十一頁、第一一六至一一八頁，本院九十年四月十七日訊問筆錄）、丙○○（同上偵卷第一八八、一八九頁，本院卷九十年四月十七日訊問筆錄）、
        同案被告辛○○（同上偵卷第十二頁、第一百八十八頁背面，本院卷九十年
        四月十七日訊問筆錄）於警訊、偵審中均自承不諱，且互核相符，並經被害
        人乙○○、甲○○於警訊、偵訊中證述遭恐嚇、付贖金等情在卷綦詳（同上
        偵卷第二十至二十六頁、第二三一至二三三頁），且有和信電訊股份有限公
        司0000000000號碼，自八十九年八月十三日至同年月十六日之通
        聯紀錄（同上偵卷第七十三至七十五頁），被害人甲○○所申請之臺灣大哥
        大股份有限公司0000000000號碼，自八十九年八月十四日至同年
        月十六日之通聯紀錄（同上偵卷第七十六至七十九頁）、被告等用以恐嚇元
        誠公司匯款之華南商業銀行新莊分行楊興齡帳戶之存款往來明細表（同上偵
        卷第二二五至二二七頁）、匯款回條聯（同上偵卷第六十五頁）在卷可稽。
        復有被告戊○○所購得之華南商業銀行新莊分行楊興齡帳戶金融卡一張及被
        告戊○○所有、裝置0000000000號碼晶片之諾基亞行動電話，持
        之恐嚇鴿主所用之行動電話一具、晶片一張扣案可證，是以被告戊○○、辛○○、丙○○上開自白內容應與事實相符，堪足採信。
  （三）至被告壬○○辯稱：伊只是在竹東喝酒那一次聊天中談過竊車取贖之事，伊
        並未參與，且未到現場云云。惟查：被告戊○○於警訊中供承：「是由壬○○負責通知車主匯錢領車，後來當（十五）日中午許，我也有打電話給車主
        ，問他把錢匯進去了沒有」等語（同上偵卷第十頁），及於偵訊中供稱：「
        ：：辛○○負責找車、壬○○、辛○○二人向車主聯絡要錢」（同上偵卷第
        一一七頁）、「楊興齡、盧廷康帳戶，是準備用來偷竊ＨＦ─四九七號遊覽
        車向車主勒索用的，我買這二個帳戶後，我將帳戶、帳號告訴壬○○，給他
        匯款進去用的，其他四個帳戶，是我自己網鴿向鴿主勒索用的」（同上偵卷
        第一一七頁背面）、「是0000000000號，是壬○○與我去買的，
        我們二人出錢在頭份買的，約在八十九年八月初買的，那具電話也是用來勒
        索鴿主用的」（同上偵卷第一一八頁背面）等語，核與辛○○於竊得車輛後
        ，隨即打電話通知壬○○，要求壬○○與車主聯絡之舉，此為被告四人供述
        在卷屬實，互核相符，是認被告壬○○應有參與謀議、負責分擔聯絡車主匯
        款事宜，縱其於車輛得手後，拒絕聯絡車主，而改由被告戊○○聯絡車主之
  情屬實，仍無法解免其共犯上開犯行罪責，附此敘明。是認被告壬○○所辯
        ，應係事後卸責之詞，而被告戊○○於本院空言翻異前詞，應係事後迴護被
        告壬○○之詞，無足採信。
  （四）縱上所述，本案事證已臻明確，被告戊○○、壬○○、丙○○所為上開犯行
        ，均堪予認定，自應依法予以論罪科刑。
二、被告戊○○、壬○○、丙○○三人所為前開犯行，被告戊○○所為事實一所載
    犯行，係犯刑法第三百二十條第一項之竊盜罪（公訴人贅引刑法第三百二十一第
    一項之罪）、同法第三百四十六條第一項恐嚇取財罪。其先後多次竊盜、恐嚇取
    財犯行，均時間緊接、方法相同，各觸犯構成要件相同之罪名，皆為連續犯，分
    別依刑法第五十六條之規定，論以連續竊盜罪、連續恐嚇取財罪，各加重其刑。
    其所犯上開二罪間，有方法結果之牽連關係，依刑法第五十五條之規定，應從較
    重之連續恐嚇取財罪處斷。被告戊○○、壬○○、丙○○所為事實二所載犯行
    ，各係犯刑法第三百二十一第一項第三款、第四款之結夥三人以上攜帶兇器竊盜
    罪（公訴人漏引第三款，應予補充）、同法第三百四十六條第一項之恐嚇取財罪
    。被告戊○○、壬○○、丙○○與同案被告辛○○間，具有犯意聯絡及行為分擔
    ，為共同正犯。被告三人所犯上開二罪間，有方法結果之牽連關係，依刑法第五
    十五條之規定，應從較重之恐嚇取財罪處斷。又，被告戊○○所為共同恐嚇取財
    罪竊車勒贖行為，係因同案被告辛○○見其有人頭帳戶而邀集其參與，此據被告
    戊○○、辛○○自承在卷無訛，是認被告戊○○係因辛○○之邀集而惹起竊車勒
    贖之犯意，應非屬其網鴿勒贖之概括犯意之內，縱然所為網鴿勒贖、竊車勒贖手
    法相近，既其犯意各別，就其所犯上開連續恐嚇取財罪、共同恐嚇取財罪二罪，
    應予分論併罰。爰審酌被告戊○○、壬○○、丙○○三人正值青、壯年，不思以
    己有勞力賺取金錢花用，竟貪圖他人財物，而以竊車勒贖方式為之，另被告戊○○多次網鴿勒贖，顯屬不該，其所為致被害人等心理上所受危害、財產上所受損
    害程度，暨被告三人犯後態度等一切情狀，分別量處如主文所示之刑，併就被告
    戊○○部分，定其應執行之刑。
三、扣案之亞太商業銀行、大眾商業銀行金融卡各一張、0000000000號碼
    晶片一張、諾基亞行動電話一具；及扣案之華南商業銀行金融卡一張、0000
    000000號碼晶片一張、諾基亞行動電話一具，均為被告戊○○所購得而所
    有，分別供犯前開事實一、事實二所載犯行所用之物，此據被告戊○○於本院自
    承在卷無訛，應依刑法第三十八條第一項第二款之規定，分別併予宣告沒收。另
    扣案之西門子行動電話一具、蘇思靜行動電話申請表一張、000000000
    0號碼晶片一張、筆記本二本部分，以業經所有人之被告戊○○否認供犯罪所用
    之物，觀諸0000000000號碼通聯紀錄亦查無被告戊○○犯罪跡證，是
    認查無其他積極事證足供佐證為供犯罪所用之物，自不併予宣告沒收。再者，同
    案被告辛○○所持用之鐵片製成之鑰匙、螺絲起子、電鑽等物，均未據扣案，查
    無其他證據足認尚存在，亦不併予宣告沒收，附此敘明。
四、公訴意旨另以：被告戊○○基於毀損之犯意，殺害鴿主未匯款贖回之鴿子七、八
    隻，涉犯刑法第三百五十四條之毀損罪嫌。惟查，毀損罪係為告訴乃論之罪，刑
    法第三百五十七條定有明文，公訴人認被告涉犯毀損罪嫌，遍查本案案卷，除被
    告自白外，尚未經被害人提起毀損罪之告訴，是依刑事訴訟法第三百零三條第三
    款之規定，就被告戊○○被訴會損部分，另為不受理之判決。
五、被告辛○○涉案部分，待其到案，另行審結，附此敘明。
據上論斷，應依刑事訴訟法第二百九十九條第一項前段、第三百零三條第三款，刑法
第二十八條、第五十六條、第三百二十條第一項、第三百二十一第一項第三款、第四
款、第三百四十六條第一項、第五十五條、第五十一條第五款、第三十八條第一項第
二款，罰金罰鍰提高標準條例第一條前段，判決如主文。
本案經檢察官吳金棟到庭執行職務。
中      華      民      國    九十      年      十      月      九      日
                                    臺灣新竹地方法院刑事第一庭
                                        法  官    黃  美  文
右正本證明與原本無異。
如不服本判決，應於判決送達後十日內向本院提出上訴狀( 應附繕本 )，上訴於
臺灣高等法院。
                                        書記官    饒  興  蘭
中      華      民      國    九十      年      十      月      九      日
附錄法條：
刑法第三百二十條第一項：
意圖為自己或第三人不法之所有，而竊取他人之動產者，為竊盜罪，處五年以下有期
徒刑、拘役或五百元以下罰金。
刑法第三百二十一條：
犯竊盜罪而有左列情形之一者，處六月以上五年以下有期徒刑：
一、於夜間侵入住宅或有人居住之建築物、船艦或隱匿其內而犯之者。
二、毀越門扇、牆垣或其他安全設備而犯之者。
三、攜帶兇器而犯之者。
四、結夥三人以上而犯之者。
五、乘火災、水災或其他災害之際而犯之者。
六、在車站或埠頭而犯之者。
前項之未遂犯罰之。
刑法第三百四十六條第一項：
意圖為自己或第三人不法之所有，以恐嚇使人將本人或第三人之物交付者，處六月以
上五年以下有期徒刑，得併科一千元以下罰金。
附表一：
銀行名稱      帳戶帳號開戶名稱     匯款人  匯款金額             匯款日期
亞太商業銀行  0000000000000朱賜仁  伍吉雄  4200（新台幣、下同） 89.07.24
（豐原分行）                       林寶山  1000                 89.07.24
                                   吳煌盛  2150                 89.07.24
                                   葉永南  1900                 89.07.24
                                   吳憲文  2080                 89.07.24
                                   彭享煤  2050                 89.07.24
                                   莊永忠  6300                 89.07.27
       徐維水  4000                 89.07.27
                                   張圳枝  3000                 89.07.28
                                   張正良  6600                 89.07.31
                                   林俊暉  1300                 89.07.31
                                   福隆    4000                 89.07.31
                                   林人銘  2006                 89.07.31
                                   游運財  00000                00.08.01
                                   黃乾福  8000                 89.08.04
                                   廖清泓  2000                 89.08.07
                                   黃秋林  2050                 89.08.07
                                   黃秋林  7000                 89.08.07
                                   郭仲育  4000                 89.08.07
                                   王永松  2100                 89.08.07
                                   黃吉昌  2150                 89.08.07
                   徐基麟  8100                 89.08.07
                                   謝忠烈  2310                 89.08.07
                                   謝富鄉  2200                 89.08.08
                                   李建鑫  3100                 89.08.08
                                   吳佳系  1500                 89.08.09
                                   邱光華  1000                 89.08.09
                                   李威志  1600                 89.08.09
                                   林木興  6000                 89.08.16
                                   謝富鄉  2000                 89.08.16
                                   陳碧珠  3600                 89.08.16
                                   林木川  2050                 89.08.16
                                   陳宗皋  2000                 89.08.16
                                   江良壽  2050                 89.08.17
                                   徐明邦  6600                 89.08.17
                               陳福生  2200                 89.08.21
                                   黃志強  2050                 89.08.21
                                   嚴新村  4500                 89.08.21
                                   松益    2190                 89.08.21
                                   吳明宗  1600                 89.08.21
                                   吳金來  2090                 89.08.21
                                   朱順松  2080                 89.08.21
                                   蔡篤義  2150                 89.08.21
                                   王海連  2060                 89.08.21
                                   陳國堂  4400                 89.08.21
                                   陳麗君  2160                 89.08.21
                                   黃寶月  2100                 89.08.21
                                   陳國陽  2070                 89.08.21
                                   李登介  2200                 89.08.25
                                   蕭俊榮  2050                 89.08.25
                                   洪淑卿  2100                 89.08.25
                                   劉先生  3000                 89.08.25
                                   陳鳳儒  1700                 89.08.25
                                   邱阿足  4400                 89.08.28
                                   古順富  3000                 89.08.28
                                   鄭永欽  1600                 89.08.28
                                   郭秋僑  2200                 89.08.28
                                   陳義鈞  2150                 89.08.28
                                   陳怡璇  2200                 89.08.31
                                   李明璋  2000                 89.08.31
                                   闕枚莎  1700                 89.08.31
                                   江勳平  2000                 89.09.01
                                   張緒旗  2100          89.09.01
附表二：
銀行名稱      帳戶帳號開戶名稱     匯款人  匯款金額             匯款日期
匯通商業銀行  0000000000000劉金坤  彭阿文  2080（新台幣、下同） 89.08.14
（雙和分行）                       黃秋梅  2040                 89.08.14
                                   張貴鍊  2020                 89.08.14
                                   陳國亮  4300                 89.08.14
                                   郭先生  2050                 89.08.14
                                   徐享鈞  2090                 89.08.14
                                   張偉明  3000                 89.08.14
                                   庚○○  1760                 89.08.14
                                   朱漢彬  1700                 89.08.14
                                   林阿源  2100                 89.08.14
                                   李文海  4100                 89.08.14
                                   丁○○  5500                 89.08.14
     林錦中  1750                 89.08.14
                                   許先生  1500                 89.08.14
                                   黃碧玲  2200                 89.08.15
                                   江輝矩  1200                 89.08.15
                                   嚴新村  2150                 89.08.15
                                   鄧紀榮  2060                 89.08.15
                                   葉斯忠  2050                 89.08.15
附表三：
銀行名稱      帳戶帳號開戶名稱     匯款人  匯款金額             匯款日期
大眾商業銀行  000000000000李建達   林碧玉  4200（新台幣、下同） 89.07.20
（新竹分行）                       楊滿    2300                 89.07.20
                                   賴永欽  5300                 89.07.20
                                   吳義勝  2300                 89.08.02
                                   夏有妹  2060                 89.08.03
                                   羅正勇  6000                 89.08.03
                             林章喣  00000                00.08.04
                                   江原助  6300                 89.08.04
                                   陳淑蕙  4200                 89.08.04
                                   黃意婷  6000                 89.08.04
                                   李慶柳  2100                 89.08.05
                                   朱茵    2200                 89.08.05
                                   洪文傑  4040                 89.08.07
                                   林煥東  1500                 89.08.08
                                   劉桂英  2120                 89.08.16
                                   吳金芳  1800                 89.08.19
                                   志誠    2010                 89.08.19
                                   高生來  1700                 89.08.22
                                   藍文龍  1500                 89.08.22


司法院資訊處製作；財團法人民間司法改革基金會備份。
